【裁判字號】    95,交聲,117
【裁判日期】    950327
【裁判案由】    交管條例聲異
【裁判全文】
臺灣板橋地方法院交通事件裁定         95年度交聲字第117號
原處分機關  交通部公路總局臺北區監理所板橋監理站
異  議  人
即受處分人  甲○○
上列異議人即受處分人因違反道路交通管理處罰條例案件，對於
交通部公路總局臺北區監理所板橋監理站民國94年12月9 日所為
之板監裁字第裁41－C00000000 號處分，聲明異議，本院裁定如
下：
    主  文
異議駁回。
    理  由
一、按汽車(包括機器腳踏車)駕駛人，行經有燈光號誌管制之交
    岔路口闖紅燈者，處新臺幣（下同）一千八百元以上五千四
    百元以下罰鍰，道路交通管理處罰條例第五十三條定有明文
    。又汽車駕駛人違反本條例第五十三條規定者，除依原條款
    處罰鍰外，並予記違規點數三點，同條例第六十三條第一項
    第三款亦有明定。另依交通部函示，車輛面對圓形紅燈時，
    仍逕予穿越路口至銜接路段，含左轉、直行、迴轉及右轉（
    依箭頭綠燈允許行駛者除外），即視為闖紅燈。
二、本件原處分認異議人即受處分人甲○○騎乘車號SDS ─一二
    八號輕型機車，於民國九十四年八月六日上午七時五十一分
    許，行經有燈光號誌管制之臺北縣板橋市縣○○道與雙十路
    口前，由縣民大道闖紅燈左轉雙十路，為臺北縣政府警察局
    交通隊執勤員警攔停，並當場予以掣單舉發。受處分人未依
    規定自動繳納罰鍰，亦未於應到案日期前提出申訴，原處分
    機關乃依道路交通管理處罰條例第五十三條、第六十三條第
    一項第三款及違反道路交通管理事件統一裁罰基準表規定（
    逾越應到案期限三十日以上），裁處罰鍰四千五百元，並記
    違規點數三點。嗣受處分人於九十四年十二月十九日提出申
    訴，經原處分機關函請舉發機關調查結果，仍認受處分人有
    上開闖紅燈之違規行為，惟因鍵檔人員將違規時間誤植為九
    十四年八月六日七時二十一分，原處分機關乃更正違規時為
    九十四年八月六日七時五十一分，仍維持上開裁決處分。
三、異議意旨略以：本件舉發單所載之違規時間，當時異議人在
    家中，未騎乘車號SDS ─一二八號輕型機車外出，上開車牌
    可能遭他人偽造冒用，並於罰單上偽簽異議人姓名云云。
四、經查：本件異議人於前揭時、地騎乘車號SDS ─一二八號輕
    型機車，行經有燈光號誌管制之臺北縣板橋市縣○○道與雙
    十路口前，由縣民大道闖紅燈左轉雙十路，經警攔停並當場
    掣單舉發等情，有臺北縣政府警察局九十四年八月六日北縣
    警交字第C 00000000號舉發違反道路交通管理事件
    通知單移送聯、臺北縣政府警察局九十五年一月十九日北縣
    警交字第○九五○○○七九○一號書函影本各一件附卷可稽
    ，異議人雖執上開情詞置辯，惟證人即本件舉發員警許國暉
    於本院訊問時到庭結證稱：舉發當時係核對駕駛人所出示之
    汽車駕照（經記載於舉發通知單上），以確認駕駛人身分，
    並輸入違規車號以電腦查詢車籍及車主姓名，經確認車主為
    異議人之妻鍾芳女無誤，並予登載於舉發通知單，且收受通
    知聯上之簽名亦為被舉發人所親簽，在駕駛人、車主之身分
    與車籍資料多重確認下，若說是巧合幾乎不可能等語，核諸
    舉發通知單上確有記載「汽照」二字，且所填載駕駛人之姓
    名、性別、出生年月日、地址、身分證統一編號等資料均與
    異議人年籍資料相符，又證人許國暉與異議人並不認識，亦
    無任何嫌隙，偶然發現本件違規事實，衡情應無設詞攀誣，
    或虛構違規事實以陷害異議人之可能，堪認本件證人當時確
    依違規駕駛人所出示之汽車駕照掣單舉發無訛。異議人雖辯
    稱舉發當天沒有工作，人在家休息云云，惟其並未提出於遭
    舉發違規時點之不在場證明供佐，復於本院訊問時自承：上
    開被舉發之機車行照均保存在其妻即車主鐘芳女處，其本身
    所有之汽車駕照沒有遺失過，亦未曾補發任何證件，且該機
    車無借予他人使用及失竊等情，自可排除係他人騎該機車持
    異議人駕照冒名簽收本件舉發通知單之可能。況異議人之駕
    照及其妻所有機車之車牌，同遭他人偽造而適為同一人使用
    之機率甚微，復無其他事證可為確認上開違規車輛於舉發當
    時並不在違規地點之證明，異議人徒以上情詞空言置辯，洵
    不足採，從而，異議人於上述時、地，騎乘上開機車途經設
    有燈號管制之交岔路口時違規闖紅燈左轉之違規事實，已臻
    明確，應堪認定。至本件證人雖當庭無法確認被舉發人即為
    異議人，然取締過程除被舉發人不滿開單態度不好外，並無
    拒絕簽收或其它特殊情形發生，業據證人證述在卷，參以本
    院訊問時之九十五年三月十三日與本件違規時點之九十四年
    八月六日，已相隔七月之久，其間，證人擔任交通警察職務
    尚須處理其它交通管理事項，實無法苛責其就每件案件均能
    記憶清晰，惟本件舉發員警既依異議人所提出之汽車駕照確
    認其身分後當場掣單舉發，縱令其於本院訊問時無法確認被
    舉發人與異議人是否同一人，仍無礙於本件違規事實之認定
    。
五、綜上，原處分機關據以援引前開規定，裁處異議人罰鍰四千
    五百元，並記違規點數三點，於法並無違誤。本件異議為無
    理由，應予駁回。
據上論斷，應依道路交通案件處理辦法第十九條，裁定如主文。
中    華    民    國    95    年    3     月    27    日
                        交通法庭  法  官  劉  安  榕
上列正本證明與原本無異。
如不服本裁定，應於裁定送達後五日內向本院提出抗告狀。
                                  書記官  楊  馥  如
中    華    民    國    95    年    3     月    27    日


司法院資訊處製作；財團法人民間司法改革基金會備份。
